臺灣新北地方法院板橋簡易庭小額民事判決
111年度板小字第668號
原      告  第一產物保險股份有限公司

法定代理人  李正漢  
訴訟代理人  羅凱銘  


被      告  郭新華  

上列當事人間請求侵權行為損害賠償事件，經本院於民國111年3
月28日言詞辯論終結，判決如下：
    主      文
原告之訴駁回。
訴訟費用新臺幣壹仟元由原告負擔。
    事實及理由
一、原告主張：被告於民國109年2月20日18時許，駕駛車牌號碼
    000-0000號自用小貨車（下稱A車），行經新北市○○區○○路0
    0000號時，因倒車不慎之過失，碰撞原告所承保，訴外人羅
    庭萱所有並駕駛之車牌號碼0000-00號自用小客車（下稱系
    爭車輛）而肇事（下稱系爭事故），致系爭車輛車體受損（
    下稱系爭損害）（下稱系爭侵權行為），而生修復費用新臺
    幣（下同）17,069元（工資1,650元、零件10,140元、烤漆5
    ,279元)，原告依侵權行為、保險代位之法律關係請求被告
    給付上揭修復費用等語。並聲明：被告應給付原告17,069元
    及自起訴狀繕本送達翌日起至清償日止，按週年利率5％計算
    之利息。
二、被告則以：並未駕駛A車發生系爭事故，並聲明：原告之訴
    駁回。
三、得心證之理由：
    查原告主張被告於上揭時地因駕駛A車倒車不慎，撞及系爭
    車輛而生系爭事故，而生系爭損害等事實，業據原告提出系
    爭事故之道路交通事故當事人登記聯單、道路交通事故初步
    分析研判表、行照暨駕照、估價單、發票、維修明細表及車
    損照片等件為證（見本院卷第15至37頁），並有新北市政府
    警察局板橋分局（下稱板橋分局）110年12月23日函暨所附
    道路交通事故現場圖、道路交通事故調查表(一)(二)、A3類
    道路交通事故調查紀錄表及現場照片為憑（見本院卷第45至
    56頁），惟被告否認駕駛A車肇事而生系爭事故。則本件應
    審究者厥為：㈠、被告是否有原告主張之系爭侵權行為？是
    否應負侵權行為損害賠償責任？㈡、被告應給付之損害賠償
    額為若干？茲析述如后：
㈠、被告是否有原告主張之系爭侵權行為？是否應負侵權行為損
    害賠償責任？
  ⒈按因故意或過失，不法侵害他人之權利者，負損害賠償責任
    ，民法第184條第1項前段定有明文；惟按損害賠償之債，以
    有損害之發生及有責任原因之事實，並二者之間，有相當因
    果關係為成立要件。故原告所主張損害賠償之債，如不合於
    此項成立要件者，即難謂有損害賠償請求權存在。又民事訴
    訟如係由原告主張權利者，應先由原告負舉證之責，若原告
    先不能舉證，以證實自己主張之事實為真實，則被告就其抗
    辯事實即令不能舉證，或其所舉證據尚有疵累，亦應駁回原
    告之請求。又按民法第191條之2規定：汽車、機車或其他非
    依軌道行駛之動力車輛，在使用中加損害於他人者，駕駛人
    應賠償因此所生之損害。但於防止損害之發生，已盡相當之
    注意者，不在此限，係將主觀要件之舉證責任倒置，轉由加
    害人就其無故意、過失負舉證責任。是兩車均為行駛中非依
    軌道行駛之動力車輛，被害人請求損害賠償時，關於其受有
    損害，係由對方車輛於行進中所造成，並兩者間有因果關係
    ，仍應由其負舉證責任，僅無須證明對方有故意或過失而已
    （最高法院108年度台上字第2459號判決）。　　
  ⒉惟查，依系爭事故發生後，A車之駕駛人駕車逃離現場，故警
    到場處理時僅系爭車輛駕駛人羅庭萱在現場等情，有卷附A3
    類道路交通事故調查紀錄表、疑似道路交通肇事逃逸追查表
    可參（見本院卷第52頁；第61頁），且依系爭車輛行車記錄
    器畫面翻拍照片（見本院卷第53、54頁），僅能顯示A車後
    方畫面，無從識別A車於系爭事故時係由何人駕駛，原告復
    未能舉證A車斯時確由登記車主即被告所駕駛，依前揭說明
    ，應認A車於上揭時地非由被告所駕駛，是縱A車有碰撞系爭
    車輛產生車損，亦應由A車當時實際駕駛人，而非由 A車斯
    時登記車主即被告負損害賠償責任，併此敘明。
  ⒊綜上，被告並未於上揭時地駕駛 A車碰撞系爭車輛，即被告
    未為系爭侵權行為，被告自無庸負損害賠償責任。
㈡、被告應給付之損害賠償額為若干？
　　被告既不負侵權行為損害賠償責任，本院自無庸審究損害賠
    償額。
四、綜上所述，原告未能舉證證明被告於上揭時地駕駛 A車碰撞
    系爭車輛，被告自無庸負侵權行為損害賠償責任，則原告依
    侵權行為及保險代位之法律關係，請求被告給付17,069元，
    及自起訴狀繕本送達翌日起至清償日止，按週年利率 5％計
    算之利息，無有理由，應予駁回。
五、本件事證已臻明確，兩造其餘攻擊、防禦方法及所提證據，
    經核均與判決結果不生影響，爰不一一論列，併此敘明。
六、訴訟費用負擔之依據：民事訴訟法第78條。本件訴訟費用額
    ，依後附計算書確定如主文所示金額。
中　　華　　民　　國　　111 　年　　4 　　月　　8 　　日
                  臺灣新北地方法院板橋簡易庭
                              法  官  吳孟竹
計   算   書
項        目        金   額（新臺幣）        備     註
第一審裁判費            1,000元
合        計            1,000元
以上為正本係照原本作成。
對於本件判決如有不服，應於收受送達後20日內向本院提出上訴
書狀，上訴於本院合議庭，並按他造當事人之人數附具繕本。當
事人之上訴，非以判決違背法令為理由不得為之，上訴狀應記載
上訴理由，表明下列各款事項：
（一）原判決所違背之法令及其具體內容。
（二）依訴訟資料可認為原判決有違背法令之具體事實。
如未於上訴後20日內補提合法上訴理由書，法院得逕以裁定駁回
上訴。
中　　華　　民　　國　　111 　年　　4 　　月　　8 　　日
                              書記官  呂亞馨